【裁判字號】    99,審易,764
【裁判日期】    990608
【裁判案由】    傷害
【裁判全文】
臺灣士林地方法院刑事判決             99年度審易字第764號
公  訴  人  臺灣士林地方法院檢察署檢察官
被      告  丙○○
            甲○○
上列被告等因傷害等案件，經檢察官聲請簡易判決處刑（98年度
偵字第13723 號），本院士林簡易庭認為不得以簡易判決處刑（
99年度士簡字第132 號），簽移本院刑事庭改依通常程序審理，
本院判決如下：
    主  文
本件被告丙○○被訴傷害部分、被告甲○○被訴毀損部分均公訴
不受理。
    理  由
一、公訴意旨略以：被告即告訴人甲○○、第三人曾怡嘉係父女
    ，因故與告訴人乙○○經營之「優渼寵物店」有糾紛，甲○○於民國98年9 月20日22時29分許，接獲曾怡嘉之電話後，
    於當日22時35分許抵達臺北市士林區○○○路4 巷口，見曾
    怡嘉與乙○○、被告即告訴人丙○○、第三人梁振輝、莫采
    錡等4 人發生爭執，竟基於傷害之犯意，衝撞乙○○左大腿
    部位，致乙○○因而受有左大腿紅腫之傷害（甲○○此部分
    所涉傷害案件，由本院另案審結），嗣後見丙○○在旁以型
    號sony ericsson w595手機錄影存證，竟又基於毀損之犯意
    ，以將手機撥丟於地之方式，損壞該手機，致生損害於丙○○。丙○○於遭甲○○阻止拍攝後，即基於傷害之犯意，以
    徒手抓扯甲○○，致甲○○因而受有右臂紅腫、右手擦傷等
    傷害。因認被告丙○○涉有刑法第277 條第1 項之傷害罪嫌
    、被告甲○○涉有刑法第354 條之毀損罪嫌。
二、按告訴乃論之罪，告訴人於第一審辯論終結前，得撤回其告
    訴。又告訴經撤回者，應諭知不受理之判決，並得不經言詞
    辯論為之，此觀諸刑事訴訟法第238 條第1 項、第303 條第
    3 款、第307 條之規定自明。
三、經查，本件告訴人甲○○告訴被告丙○○傷害、告訴人丙○○告訴被告甲○○毀損案件，公訴意旨認被告丙○○係觸犯
    刑法第277 條第1 項傷害、被告甲○○係觸犯同法第354 條
    毀損罪嫌，故依同法第287 條前段、第357 條之規定，均須
    告訴乃論。茲據告訴人即被告2 人已達成和解，並於99年4
    月21日當庭互相撤回告訴，有當日訊問筆錄狀附卷可參。依
    照前開說明，爰不經言詞辯論，逕為不受理之諭知。
四、據上論斷，應依刑事訴訟法第303 條第3 款、第307 條判決
    如主文。
中    華    民    國    99    年    6     月    8     日
                      刑事第一庭法  官   王沛雷
以上正本證明與原本無異。
如不服本判決，應於收受送達後10日內向本院提出上訴書狀，其
未敘述上訴理由者，應於上訴期間屆滿後20日內向本院補提理由
書狀（均須按他造當事人之人數附繕本）「切勿逕送上級法院」
。
                                書記官   吳尚文
中    華    民    國    99    年    6     月    8     日

司法院資訊處製作；財團法人民間司法改革基金會備份。
